src/fst/morphology/stems/pronouns.lexc
LEXICON FAERTLAAGAATJ
!färtlágátj:färtlágátj- /färtlágátj´all slags´, attributivt oböjligt

!färtlágátj,predikativ ställning
färtlágátj+Pron+Indef+Sg+Nom:färtlágátj ENDLEX ;
färtlágátj+Pron+Indef+Sg+Acc:färtlágátjav ENDLEX ;
färtlágátj+Pron+Indef+Sg+Gen:färtlágátja ENDLEX ;
färtlágátj+Pron+Indef+Sg+Ill:färtlágátjij ENDLEX ;
färtlágátj+Pron+Indef+Sg+Ine:färtlágátjin ENDLEX ;
färtlágátj+Pron+Indef+Sg+Ela:färtlágátjis ENDLEX ;
färtlágátj+Pron+Indef+Sg+Com:färtlágátjijn ENDLEX ;

färtlágátj+Pron+Indef+Pl+Nom:färtlágátja ENDLEX ;
färtlágátj+Pron+Indef+Pl+Acc:färtlágátjijt ENDLEX ;
färtlágátj+Pron+Indef+Pl+Acc+Use/NG:färtlágátjijd ENDLEX ;
färtlágátj+Pron+Indef+Pl+Gen:färtlágátjij ENDLEX ;
färtlágátj+Pron+Indef+Pl+Ill:färtlágátjijda ENDLEX ;
färtlágátj+Pron+Indef+Pl+Ine:färtlágátjijn ENDLEX ;
färtlágátj+Pron+Indef+Pl+Ela:färtlágátjijs ENDLEX ;
färtlágátj+Pron+Indef+Pl+Com:färtlágátjij ENDLEX ;

färtlágátj+Pron+Indef+Ess:färtlágátjin ENDLEX ;

!färtlágátj,attributiv ställning
färtlágátj+Pron+Indef+Sg+Nom:färtlágátj ENDLEX ;

LEXICON GAAJJKALAAGAATJ
!gájjkalágátj:gájjkalágátj- /gájjkalágátj ´all slags, alla slags´, attributivt oböjligt

!gájjkalágátj,predikativ ställning
gájjkalágátj+Pron+Indef+Sg+Nom:gájjkalágátj ENDLEX ;
gájjkalágátj+Pron+Indef+Sg+Acc:gájjkalágátjav ENDLEX ;
gájjkalágátj+Pron+Indef+Sg+Gen:gájjkalágátja ENDLEX ;
gájjkalágátj+Pron+Indef+Sg+Ill:gájjkalágátjij ENDLEX ;
gájjkalágátj+Pron+Indef+Sg+Ine:gájjkalágátjin ENDLEX ;
gájjkalágátj+Pron+Indef+Sg+Ela:gájjkalágátjis ENDLEX ;
gájjkalágátj+Pron+Indef+Sg+Com:gájjkalágátjijn ENDLEX ;

gájjkalágátj+Pron+Indef+Pl+Nom:gájjkalágátja ENDLEX ;
gájjkalágátj+Pron+Indef+Pl+Acc:gájjkalágátjijt ENDLEX ;
gájjkalágátj+Pron+Indef+Pl+Acc+Use/NG:gájjkalágátjijd ENDLEX ;
gájjkalágátj+Pron+Indef+Pl+Gen:gájjkalágátjij ENDLEX ;
gájjkalágátj+Pron+Indef+Pl+Ill:gájjkalágátjijda ENDLEX ;
gájjkalágátj+Pron+Indef+Pl+Ine:gájjkalágátjijn ENDLEX ;
gájjkalágátj+Pron+Indef+Pl+Ela:gájjkalágátjijs ENDLEX ;
gájjkalágátj+Pron+Indef+Pl+Com:gájjkalágátjij ENDLEX ;

gájjkalágátj+Pron+Indef+Ess:gájjkalágátjin ENDLEX ;

!gájjkalágátj,attributiv ställning
gájjkalágátj+Pron+Indef+Sg+Nom:gájjkalágátj ENDLEX ;


LEXICON GAOBBATJ
!gåbbatj:gåbbatj- /gåbbatj ´båda två, bägge´, attributivt oböjligt

!gåbbatj,predikativ ställning
gåbbatj+Pron+Indef+Sg+Nom:gåbbatj ENDLEX ;
gåbbatj+Pron+Indef+Sg+Acc:gåbbatjav ENDLEX ;
gåbbatj+Pron+Indef+Sg+Gen:gåbbatja ENDLEX ;
gåbbatj+Pron+Indef+Sg+Ill:gåbbatjij ENDLEX ;
gåbbatj+Pron+Indef+Sg+Ine:gåbbatjin ENDLEX ;
gåbbatj+Pron+Indef+Sg+Ela:gåbbatjis ENDLEX ;
gåbbatj+Pron+Indef+Sg+Com:gåbbatjijn ENDLEX ;

gåbbatj+Pron+Indef+Pl+Nom:gåbbatja ENDLEX ;
gåbbatj+Pron+Indef+Pl+Acc:gåbbatjijt ENDLEX ;
gåbbatj+Pron+Indef+Pl+Acc+Use/NG:gåbbatjijd ENDLEX ;
gåbbatj+Pron+Indef+Pl+Gen:gåbbatjij ENDLEX ;
gåbbatj+Pron+Indef+Pl+Ill:gåbbatjijda ENDLEX ;
gåbbatj+Pron+Indef+Pl+Ine:gåbbatjijn ENDLEX ;
gåbbatj+Pron+Indef+Pl+Ela:gåbbatjijs ENDLEX ;
gåbbatj+Pron+Indef+Pl+Com:gåbbatjij ENDLEX ;

gåbbatj+Pron+Indef+Ess:gåbbatjin ENDLEX ;

!gåbbatj,attributiv ställning
gåbbatj+Pron+Indef+Sg+Nom:gåbbatja ENDLEX ;


LEXICON MUHTEM 
!muhtem:muhtem- /muhtem ´en viss, en och annan, någon, några, vissa, somliga, en del´, attributivt oböjligt

!muhtem,predikativ ställning
muhtem+Pron+Indef+Sg+Nom:muhtem ENDLEX ;
muhtem+Pron+Indef+Sg+Acc:muhtemav ENDLEX ;
muhtem+Pron+Indef+Sg+Gen:muhtema ENDLEX ;
muhtem+Pron+Indef+Sg+Ill:muhtemij ENDLEX ;
muhtem+Pron+Indef+Sg+Ine:muhtemin ENDLEX ;
muhtem+Pron+Indef+Sg+Ela:muhtemis ENDLEX ;
muhtem+Pron+Indef+Sg+Com:muhtemijn ENDLEX ;

muhtem+Pron+Indef+Pl+Nom:muhtema ENDLEX ;
muhtem+Pron+Indef+Pl+Acc:muhtemijt ENDLEX ;
muhtem+Pron+Indef+Pl+Acc+Use/NG:muhtemijd ENDLEX ;
muhtem+Pron+Indef+Pl+Gen:muhtemij ENDLEX ;
muhtem+Pron+Indef+Pl+Ill:muhtemijda ENDLEX ;
muhtem+Pron+Indef+Pl+Ine:muhtemijn ENDLEX ;
muhtem+Pron+Indef+Pl+Ela:muhtemijs ENDLEX ;
muhtem+Pron+Indef+Pl+Com:muhtemij ENDLEX ;

muhtem+Pron+Indef+Ess:muhtemin ENDLEX ;

!muhtem,attributiv ställning
muhtem+Pron+Indef+Sg+Nom:muhtem ENDLEX ;


LEXICON MAODDES
!måddes:måddás-  ´några,flera (personer)´, brukas inte attributivt

!måddes,predikativ ställning
måddes+Pron+Indef+Sg+Nom:måddes ENDLEX ;
måddes+Pron+Indef+Sg+Acc:måddásav ENDLEX ;
måddes+Pron+Indef+Sg+Gen:måddása ENDLEX ;
måddes+Pron+Indef+Sg+Ill:måddásij ENDLEX ;
måddes+Pron+Indef+Sg+Ine:måddásin ENDLEX ;
måddes+Pron+Indef+Sg+Ela:måddásis ENDLEX ;
måddes+Pron+Indef+Sg+Com:måddásijn ENDLEX ;

måddes+Pron+Indef+Pl+Nom:måddása ENDLEX ;
måddes+Pron+Indef+Pl+Acc:måddásijt ENDLEX ;
måddes+Pron+Indef+Pl+Acc+Use/NG:måddásijd ENDLEX ;
måddes+Pron+Indef+Pl+Gen:måddásij ENDLEX ;
måddes+Pron+Indef+Pl+Ill:måddásijda ENDLEX ;
måddes+Pron+Indef+Pl+Ine:måddásijn ENDLEX ;
måddes+Pron+Indef+Pl+Ela:måddásijs ENDLEX ;
måddes+Pron+Indef+Pl+Com:måddásij ENDLEX ;

måddes+Pron+Indef+Ess:måddásin ENDLEX ;

LEXICON NAAGAN
!nágan:nágan- /nágan ´någon, något, några få´, attributivt oböjligt

!nágan,predikativ ställning
nágan+Pron+Indef+Sg+Nom:nágan ENDLEX ;
nágan+Pron+Indef+Sg+Acc:náganav ENDLEX ;
nágan+Pron+Indef+Sg+Gen:nágana ENDLEX ;
nágan+Pron+Indef+Sg+Ill:náganij ENDLEX ;
nágan+Pron+Indef+Sg+Ine:náganin ENDLEX ;
nágan+Pron+Indef+Sg+Ela:náganis ENDLEX ;
nágan+Pron+Indef+Sg+Com:náganijn ENDLEX ;

nágan+Pron+Indef+Pl+Nom:nágana ENDLEX ;
nágan+Pron+Indef+Pl+Acc:náganijt ENDLEX ;
nágan+Pron+Indef+Pl+Acc+Use/NG:náganijd ENDLEX ;
nágan+Pron+Indef+Pl+Gen:náganij ENDLEX ;
nágan+Pron+Indef+Pl+Ill:náganijda ENDLEX ;
nágan+Pron+Indef+Pl+Ine:náganijn ENDLEX ;
nágan+Pron+Indef+Pl+Ela:náganijs ENDLEX ;
nágan+Pron+Indef+Pl+Com:náganij ENDLEX ;

nágan+Pron+Indef+Ess:náganin ENDLEX ;

!nágan,attributiv ställning
nágan+Pron+Indef+Sg+Nom:nágan ENDLEX ;


LEXICON SUHTA
!suhta:suhtás- /suhta ´några, många (endast predikativ singularis), attributivt oböjligt

!suhta,predikativ ställning
suhta+Pron+Indef+Sg+Nom:suhta ENDLEX ;
suhta+Pron+Indef+Sg+Acc:suhtásav ENDLEX ;
suhta+Pron+Indef+Sg+Gen:suhtása ENDLEX ;
suhta+Pron+Indef+Sg+Ill:suhtásij ENDLEX ;
suhta+Pron+Indef+Sg+Ine:suhtásin ENDLEX ;
suhta+Pron+Indef+Sg+Ela:suhtásis ENDLEX ;
suhta+Pron+Indef+Sg+Com:suhtásijn ENDLEX ;
suhta+Pron+Indef+Ess:suhtásin ENDLEX ;

!suhta,attributiv ställning
suhta+Pron+Indef+Sg+Nom:suhta ENDLEX ;


!!ålos:ullus- ´många personer´(endast i plural), brukas inte attributivt
!
!!ålos,predikativ ställning
!ålos+Pron+Indef+Pl+Nom:ullusa ENDLEX ;
!ålos+Pron+Indef+Pl+Acc:ullusijd ENDLEX ;
!ålos+Pron+Indef+Pl+Gen:ullusij ENDLEX ;
!ålos+Pron+Indef+Pl+Ill:ullusijda ENDLEX ;
!ålos+Pron+Indef+Pl+Ine:ullusijn ENDLEX ;
!ålos+Pron+Indef+Pl+Ela:ullusijs ENDLEX ;
!ålos+Pron+Indef+Pl+Com:ullusij ENDLEX ;


!danga,endast i attributiv ställning ´samma´
!danga+Pron+Indef+Sg+Nom:danga ENDLEX ;

!datga,endast i attributiv ställning ´samma´
!datga+Pron+Indef+Sg+Nom:datga ENDLEX ;

!vera,endast i attributiv ställning ´allt´ (vera mij ´allt möjligt´)
!vera+Pron+Indef+Sg+Nom:vera ENDLEX ;

!färrt,endast i attributiv ställning ´varje´
!färrt+Pron+Indef+Sg+Nom:färrt ENDLEX ;

!gåssek,endast i attributiv ställning ´någonstans´, med negation ´íngenstans´
!gåssek+Pron+Indef+Sg+Nom:gåsek ENDLEX ;

!juohke,endast i attributiv ställning ´varje, var och en´
!juohke+Pron+Indef+Sg+Nom:juohke ENDLEX ;

!sämmi,endast i attributiv ställning ´samma´
!sämmi+Pron+Indef+Sg+Nom:semmi ENDLEX ;

LEXICON gallacase   !!= * **@CODE@**

+Sg+Nom:gal'le ENDLEX ;
+Sg+Acc:gallev ENDLEX ;
+Sg+Gen:galle ENDLEX ;
+Sg+Ill:galláj ENDLEX ;
+Sg+Ine:gallen ENDLEX ;
+Sg+Ela:gallest ENDLEX ;
+Sg+Com:gallijn ENDLEX ;

+Pl+Nom:galle ENDLEX ;
+Pl+Acc:gallijt ENDLEX ;
+Pl+Acc+Use/NG:gallijd ENDLEX ;
+Pl+Gen:gallij ENDLEX ;
+Pl+Ill:gallijda ENDLEX ;
+Pl+Ine:gallijn ENDLEX ;
+Pl+Ela:gallijst ENDLEX ;
+Pl+Com:gallij ENDLEX ;

+Ess:gallen ENDLEX ;

LEXICON Reflexive   !!= * **@CODE@**
galle+Pron+Interr: gallacase ;
